臺灣屏東地方法院刑事判決　　　　　　　110年度易字第716號
公　訴　人　臺灣屏東地方檢察署檢察官
被　　　告　莊昇錠


上列被告因竊盜案件，經檢察官提起公訴（110 年度偵字第5505
號），被告於準備程序中，就被訴事實為有罪之陳述，本院告知
其簡式審判程序之旨，聽取當事人意見後，本院合議庭裁定由受
命法官獨任進行簡式審判程序，判決如下：
    主  文
莊昇錠犯踰越門窗竊盜罪，處有期徒刑陸月，如易科罰金，以新
臺幣壹仟元折算壹日。緩刑貳年，並應於緩刑期間內，向檢察官
指定之政府機關、政府機構、行政法人、社區或其他符合公益目
的之機構或團體，提供伍拾小時之義務勞務，緩刑期間付保護管
束。
    事  實
一、莊昇錠意圖為自己不法之所有，基於竊盜之犯意，於民國11
    0 年5 月24日0 時4 分許（起訴書誤載為0 時15分許，應予
    更正），前往址設屏東縣○○鄉○○路0 段000 號之萬偉股
    份有限公司（下稱萬偉公司），自該公司窗戶攀爬越入其內
    （侵入建築物部分，未據告訴），徒手拿取該公司置放在樓
    梯間之白棉手套1 雙，嗣萬偉公司保全人員蘇榮輝察覺並報
    警，警方據報到場後，當場扣得前揭白棉手套1 雙（已發還
    ），始悉上情。
二、案經屏東縣政府警察局屏東分局報告臺灣屏東地方檢察署檢
    察官偵查起訴。
    理  由
壹、程序事項
    被告莊昇錠所犯為死刑、無期徒刑、最輕本刑3 年以上有期
    徒刑以外之罪，亦非屬高等法院管轄第一審之案件，其於本
    院準備程序進行中，就被訴事實為有罪之陳述，經告知簡式
    審判程序之旨，並聽取檢察官、被告之意見後，本院合議庭
    依刑事訴訟法第273 條之1 第1 項裁定由受命法官獨任進行
    簡式審判程序，是以，依刑事訴訟法第273 條之2 規定，本
    案證據調查不受同法第159 條第1 項、第161 條之2 、第16
    1 條之3 、第163 條之1 及第164 條至第170 條規定之限制
    ，合先敘明。
貳、實體事項
一、認定被告犯罪事實所憑之證據及理由
  ㈠上揭事實，業據被告於警詢、本院準備程序及審理時均坦承
    不諱（見警卷第9 至11頁，偵卷第7 頁正反面，院卷第55、
    60、64、65頁），核與證人蘇榮輝於警詢時證述情節大致相
    符（見警卷第13至15頁），並有調查報告、屏東縣政府警察
    局屏東分局搜索扣押筆錄、扣押物品收據、扣押物品目錄表
    、贓物認領保管單、經濟部商工登記公示資料查詢結果、屏
    東縣屏東分局社皮派出所110 報案紀錄單各1 份、現場照片
    8 張、監視器影像擷圖4 張附卷可證（見警卷第3 、23至31
    、37至47頁，院卷第17、18、27至29頁），復有白棉手套1
    雙扣案可憑，足證被告上開任意性自白與事實相符，堪以採
    信。
  ㈡從而，本案事證明確，被告犯行堪以認定，應予依法論科。
二、論罪科刑
  ㈠按刑法第321 條第1 項第2 款所謂毀越門窗、牆垣及其他安
    全設備。指毀損或越進門窗、牆垣及其他安全設備而言。毀
    而不越，或越而不毀，均得依該條款處斷。而其越進二字應
    解為超越或踰越而進，非謂啟門入室即可謂之越進（司法院
    字第610 號解釋參照）。被告行竊時，係自萬偉公司之窗戶
    攀爬越入其內，且無證據證明被告有破壞該窗戶之行為，則
    其所為，屬踰越門窗無訛。
  ㈡次按住宅原屬建築物之一種；然因刑法第321 條第1 項第1
    款將住宅與建築物為併列之規定，故二者之概念仍有予以區
    別必要。前者指人類日常住居生活作息之場所；後者指住宅
    以外上有屋面，周有門壁，足蔽風雨，供人出入，且定著於
    土地之工作物而言（最高法院82年度台上字第1809號刑事判
    決意旨參照）。雖被告於警詢時自承：因警衛在睡覺，我就
    直接進入萬偉公司行竊等語（見警卷第5 至8 頁），惟被告
    亦於本院審理時供稱：萬偉公司的警衛會自備折疊床在警衛
    室內休息，但該公司內無可供警衛休息、睡覺的寢室或休息
    室等語（見院卷第65頁），則被告行竊之地點是否為住宅或
    有人居住之建築物，自非無疑。再依卷內所附現場照片（見
    警卷第37至41頁）觀之，被告侵入之處所內，俱無床墊、枕
    頭等生活所需用品，卷內亦無積極證據認定有人居住於該公
    司內，堪信該公司非住宅或有人居住之建築物，是依罪疑有
    利被告原則，應認被告並無侵入住宅或有人居住之建築物。
  ㈢核被告所為，係犯刑法第321 條第1 項第2 款之踰越門窗竊
    盜罪。公訴意旨認被告尚有刑法第321 條第1 項第1 款之加
    重情形，尚有未合，惟此僅涉及加重要件之認定有誤，其基
    本社會事實同一，且條文相同，不生變更起訴法條之問題，
    亦無礙於被告之訴訟上攻擊防禦，併此敘明。
  ㈣爰審酌被告正值青壯，非無謀生能力，竟不思以正當管道獲
    取所需財物，恣意竊取他人之物，欠缺尊重他人財產法益之
    觀念，造成他人財產損失，危害社會治安，所為實非可取；
    惟考量被告坦承犯行之犯後態度；且其未曾因故意犯罪受有
    期徒刑以上刑之宣告之事實，有臺灣高等法院被告前案紀錄
    表在卷可按，素行尚佳；再斟酌被告本案犯罪情節、手段、
    竊得之財物；兼衡被告自述高職畢業之智識程度，從事拆裝
    零件工作、中低收入戶之經濟狀況，與妻子、2 名未成年之
    女兒同住之家庭生活狀況（見院卷第64頁）等一切情狀，量
    處如主文所示之刑，併依刑法第41條第1 項前段，諭知如主
    文所示之易科罰金折算標準。
  ㈤被告未曾因故意犯罪受有期徒刑以上刑之宣告乙情，有臺灣
    高等法院被告前案紀錄表在卷可查。審酌被告因一時失慮致
    罹刑章，經此偵、審及科刑程序，應已知警惕，茲念其犯後
    坦承犯行，尚有反省悔悟之心，信無再犯之虞，因認對被告
    所宣告之刑以暫不執行為適當，爰依刑法第74條第1 項第1
    款之規定，諭知緩刑2 年，以勵自新。又為促被告記取教訓
    、建立其守法觀念並酌其犯罪情節，本院認除上開緩刑之宣
    告外，另有賦予被告一定負擔之必要，並依同條第2 項第5
    款之規定，命被告應於緩刑期間內，向檢察官指定之政府機
    關、政府機構、行政法人、社區或其他符合公益目的之機構
    或團體，提供50小時之義務勞務，併依刑法第93條第1 項第
    2 款，諭知於緩刑期間付保護管束。至前揭義務勞務應如何
    執行，宜由檢察官考量被告所犯罪名，並參酌被告之家庭、
    身分、職業、經歷、特殊專長、體能狀況及素行紀錄與參加
    意願等個人因素，再依義務勞務執行機關（構）之地域、特
    性及勞務內容等為適當之安排；被告如未遵循本院諭知之緩
    刑期間負擔而情節重大者，檢察官得依刑事訴訟法第476 條
    及刑法第75條之1 第1 項第4 款之規定，聲請撤銷本案緩刑
    之宣告，併此敘明。
三、沒收
    犯罪所得，屬於犯罪行為人者，沒收之；犯罪所得已實際合
    法發還被害人者，不予宣告沒收或追徵，刑法第38條之1 第
    1 項前段、第5 項分別定有明文。被告竊得之白棉手套1 雙
    固為其本案踰越門窗竊盜犯行之犯罪所得，然該白棉手套1
    雙已發還被害人乙節，有贓物認領保管單1 份足憑（見警卷
    第31頁），堪認被告之犯罪所得已實際合法發還被害人，爰
    不予宣告沒收或追徵，併此敘明。
據上論斷，應依刑事訴訟法第273 條之1 第1 項、第284 條之1
、第299 條第1 項前段，刑法第321 條第1 項第2 款、第41條第
1 項前段、第74條第1 項第1 款、第2 項第5 款、第93條第1 項
第2 款，刑法施行法第1 條之1 第1 項，判決如主文。
本案經檢察官陳新君提起公訴，檢察官吳聆嘉、吳政洋到庭執行
職務。
中    華    民    國  110     年    11    月    30    日
                  刑事第四庭  法  官  李宛臻
以上正本證明與原本無異。
如不服本判決應於收受判決後20日內向本院提出上訴書狀，並應
敘述具體理由；其未敘述上訴理由者，應於上訴期間屆滿後20日
內向本院補提理由書（均須按他造當事人之人數附繕本）「切勿
逕送上級法院」。
中    華    民    國   110    年    11    月    30    日
                              書記官  蔡語珊
附錄本案論罪科刑法條：刑法第321 條第1 項第2 款。
刑法第321 條
犯前條第一項、第二項之罪而有下列情形之一者，處六月以上五
年以下有期徒刑，得併科五十萬元以下罰金：
一、侵入住宅或有人居住之建築物、船艦或隱匿其內而犯之。
二、毀越門窗、牆垣或其他安全設備而犯之。
三、攜帶兇器而犯之。
四、結夥三人以上而犯之。
五、乘火災、水災或其他災害之際而犯之。
六、在車站、港埠、航空站或其他供水、陸、空公眾運輸之舟、
    車、航空機內而犯之。
前項之未遂犯罰之。